臺灣臺北地方法院小額民事判決
                                   111年度北小字第461號
原      告  林芷瑄  
被      告  陳秋桂  
上列當事人間請求侵權行為損害賠償事件，於中華民國111年8月
22日言詞辯論終結，本院判決如下：
    主  文
被告應給付原告新臺幣貳萬元。
原告其餘之訴駁回。
訴訟費用新臺幣壹仟元由被告負擔十分之二，餘由原告負擔。
本判決原告勝訴部分得假執行。但被告如以新臺幣貳萬元為原告
預供擔保，得免為假執行。
原告其餘假執行之聲請駁回。
    事實及理由
一、原告起訴主張：被告前因與原告配偶呂思源外遇，而與原告
    素有嫌隙，兩造於民國109年12月8日上午因另案至臺北市○○
    區○○路000號臺灣高等法院刑事庭開庭，結束後於同日上午1
    1時26分許，在該刑事庭大廈大門南側人行道前偶遇，被告
    以「下流、死賤貨」、「死賤女人」等語辱罵原告，足以貶
    損原告之人格及名譽，故請求被告賠償精神慰撫金新臺幣（
    下同）10萬元。爰依侵權行為損害賠償之法律關係提起本訴
    ，並聲明：被告應給付原告10萬元；原告願供擔保，請准宣
    告假執行（見本院卷第273頁）。
二、被告則以：被告否認有辱罵原告，原告及其配偶呂思源捏造
    事實。被告於上開時、地與原告夫妻擦肩而過，被告聽到有
    人大聲罵髒話，被告才回頭看，原告亦轉頭觀望，然無任何
    異狀，雙方便各自離去，並無任何證據證明被告有公然侮辱
    之情等語，資為抗辯。並聲明：原告之訴駁回；如受不利判
    決，願供擔保請准宣告免為假執行。
三、本院得心證之理由
（一）按因故意或過失不法侵害他人之權利者，負損害賠償責任
      ；不法侵害他人之身體、健康、名譽、自由、信用、隱私
      、貞操，或不法侵害其他人格法益而情節重大者，被害人
      雖非財產上之損害，亦得請求賠償相當之金額，民法第18
      4條第1項前段、第195條第1項前段分別定有明文。
（二）查原告主張被告在上開時、地有以「下流、死賤貨」、「
      死賤女人」之言語辱罵原告之事實，業據其提出本院刑事
      庭110年度審易字第775號刑事判決書1件為證（見本院卷
      第17至29頁），上開刑事判決就被告所犯公然侮辱罪，判
      處拘役20日，如易科罰金，以1,000元折算1日在案，被告
      不服提起上訴，經臺灣高等法院刑事庭以111年度上易字
      第121號刑事判決駁回確定，有該刑事判決書在卷可稽（
      見本院卷第183至190頁）。本件被告雖抗辯當時伊只有單
      純回頭，並未辱罵原告等語，然查上開公然侮辱事實，業
      據原告林芷瑄及其配偶呂思源於上開刑事案件之偵查及審
      理中指證綦詳，且依上述刑事判決後附之監視錄影畫面擷
      圖所示，在畫面時間11:26:47（如附圖1）原告夫妻走在
      靠馬路側之人行道上，原告面朝前方、呂思源面朝原告似
      在交談，二人並持續向前走，被告也在人行道，自原告夫
      妻行進之反方向迎面走來，另1名男子走在靠內側之人行
      道，與被告同方向，並低頭看手機；在畫面時間11:26:50
      （如附圖2、3）原告夫妻面朝前方行進，被告正經過原告
      夫妻，並稍偏頭朝向原告夫妻，此時該男子轉頭看向被告
      及原告夫妻方向，呂思源亦回頭看；在畫面時間11:26:52
      （如附圖4）被告經過原告夫妻旁後持續向前走，原告夫
      妻停下來，朝被告方向看；在畫面時間11:26:56（如附圖
      5）原告夫妻持續向前走，換被告停下來朝原告夫妻方向
      看。依上述情形，堪認被告於行經原告夫妻時應有出言而
      引起他人之注意，並引起原告夫妻之不悅，是原告主張被
      告有出言辱罵之事實，應堪採信。
（三）被告在上開時、地以「下流、死賤貨」、「死賤女人」之
      言語辱罵原告，此等言語足以貶損他人人格之社會評價，
      而侵害他人之名譽，客觀上堪信被害人因此羞辱行為而精
      神受有損害。是原告以被告不法侵害原告之名譽，請求賠
      償非財產上損害，自屬有據。又按以人格權遭遇侵害，受
      有精神上之痛苦，而請求慰藉金之賠償，其核給之標準，
      須斟酌雙方之身分、資力與加害程度及其他各種情形核定
      相當之數額。且所謂「相當」，應以實際加害情形與其名
      譽影響是否重大及被害人之身分、地位與加害人之經濟情
      況等關係定之（最高法院86年度台上字第3537號判決意旨
      參照）。本院審酌原告為68年次，高職畢業，從事保險業
      務；被告為61年次，高職畢業，從事房屋仲介業，考量兩
      造身分、地位、經濟狀況，暨原告所受精神上痛苦之程度
      等一切情狀，認本件原告所得請求非財產上損害賠償，應
      以2萬元為適當，逾此範圍之主張，尚難准許。　　　
四、從而，原告依侵權行為損害賠償之法律關係，請求被告給付
    2萬元，及自110年12月22日起至清償日止，按年息5％計算之
    利息，為有理由，應予准許。逾此部分所為之請求，為無理
    由，應予駁回。
五、本件事證已臻明確，兩造其餘攻擊防禦方法，於本判決結果
    不生影響，爰不一一論述，併此敘明。
六、本件原告勝訴部分，係小額程序為被告敗訴之判決，依民事
    訴訟法第436條之20規定，應依職權宣告假執行。並依同法
    第392條第2項規定，宣告被告預供擔保，得免為假執行。至
    原告敗訴部分，其假執行之聲請已失所附麗，應併予駁回。
七、訴訟費用負擔之依據：民事訴訟法第79條。本件訴訟費用額
    ，依後附計算書確定如主文所示金額。
中　　華　　民　　國　　111 　年　　9 　　月　　16　　日
                              臺北簡易庭
                                  法  官  郭麗萍
以上正本證明與原本無異。
如不服本判決，須以違背法令為理由，於判決送達後20日內向本
庭（臺北市○○區○○○路0 段000 巷0 號）提出上訴狀。（須
按他造當事人之人數附繕本）。如委任律師提起上訴者，應一併
繳納上訴審裁判費。
中　　華　　民　　國　　111 　年　　9 　　月　　16　　日
                                  書記官  陳怡如
計    算    書
項    目                    金  額（新臺幣）      備  註
第一審裁判費               1,000元
合        計               1,000元

附錄：
一、民事訴訟法第436條之24第2項：
    對於小額程序之第一審裁判上訴或抗告，非以其違背法令為
    理由，不得為之。
二、民事訴訟法第436條之25：
    上訴狀內應記載上訴理由，表明下列各款事項：
    (一)原判決所違背之法令及其具體內容。
    (二)依訴訟資料可認為原判決有違背法令之具體事實。